臺灣南投地方法院民事裁定
111年度簡抗字第3號
抗  告  人  陳燕齡  


            陳昌期  


相  對  人  陳本源  
上列當事人間請求返還不當得利事件，抗告人聲請退還所有裁判
費三分之二，經本院南投簡易庭於民國111年2月22日以110年度
投簡字第234號裁定駁回其聲請，抗告人不服提起本件抗告，本
院合議庭裁定如下：
    主  文
抗告駁回。
抗告程序費用由抗告人負擔。
    理  由
一、按原告撤回其訴者，訴訟費用由原告負擔。其於第一審言詞
    辯論終結前撤回者，得於撤回後3個月內聲請退還該審級所
    繳裁判費3分之2，民事訴訟法第83條第1項定有明文。又上
    開規定之立法意旨係為鼓勵當事人終止無益或不必要之訴訟
    ，以減省法院之勞費，必該訴訟全部因原告撤回起訴或成立
    和解，致訴訟全部繫屬消滅而告終結時，始得聲請法院退還
    該裁判費。
二、抗告意旨略以：
　　抗告人陳燕齡請求部分遭駁回後，抗告人遲遲未收受開庭通
    知，遂於111年2月16日共同聲請撤回本件訴訟，並請求退還
    3分之2之第一審裁判費，惟遭原審於111年2月22日以110年
    度投簡字第234號裁定（下稱原裁定）駁回退還裁判費用之
    聲請。然抗告人陳昌期之訴迄至聲請撤回止，均未經原審為
    任何審判行為，則抗告人陳昌期聲請撤回並請求退還3分之2
    之第一審裁判費，當有理由，爰共同提起本件抗告，請求廢
    棄原裁定等語。
三、經查：
　㈠本件抗告人提起返還不當得利之訴，聲明分由抗告人陳昌期
    向相對人請求新臺幣（下同）252,271元、抗告人陳燕齡向
    相對人請求19,115元，均自起訴狀繕本送達翌日時起至清償
    日止，按週年利率百分之5計算之利息，及請求如獲勝訴判
    決，依職權宣告假執行；嗣抗告人陳燕齡之訴經原審於111
    年1月24日以110年度投簡字第234號裁定駁回其訴及假執行
    之聲請，此部分所生訴訟費用由抗告人陳燕齡負擔；復抗告
    人於111年2月16日向原審提出民事撤回起訴狀而撤回本件訴
    訟，並請求退還3分之2之第一審訴訟費用，經原審以原裁定
    駁回等情，業經本院調取該案卷宗核閱屬實。
　㈡查原審於111年1月24日以110年度投簡字第234號裁定駁回其
    抗告人陳燕齡之訴及假執行之聲請，是抗告人陳燕齡之訴部
    分業經原審裁定而終結。又民事訴訟法第83條第1項請求退
    費之前提必該訴訟全部因原告撤回起訴，致訴訟全部繫屬消
    滅而告終結時，始足當之，而於普通共同訴訟時，則必須因
    原告就全部訴訟撤回起訴，使訴訟繫屬全部消滅，方與立法
    目的無違(最高法院95年第7次民事庭決議結論意旨參照)。
    本件抗告人陳燕齡之訴業經原審以裁定駁回，已如前述，則
    本件訴訟已無原告全部撤回起訴，以達到節省法院勞費立法
    目的之可能。故抗告人提起本件抗告請求廢棄原裁定，於法
    不合，抗告意旨指摘原裁定不當，求予廢棄，為無理由，應
    予駁回。
四、據上論結，本件抗告為無理由，爰依民事訴訟法第436條之1
    第3項、第495條之1第1項、第449條第1項、第95條、第78條
    ，裁定如主文。　　
中　　華　　民　　國　　111 　年　　4 　　月　　27　　日
                    民事第一庭審判長法  官  張毓珊
                                    法  官  蔡志明
　　　　　　　　　　　　　　　　    法　官　葛耀陽
以上正本係照原本作成
本裁定抗告人陳燕齡、相對人除以適用法規顯有錯誤為理由外，
不得再抗告。如提起再抗告，應於收受後10日內委任律師為訴訟
代理人向本院提出再抗告狀，並繳納再抗告費新臺幣1,000元。
抗告人陳昌期不得再抗告。
中　　華　　民　　國　　111 　年　　4 　　月　　28　　日
                                    書記官　黃婉淑